# 企业清算与破产清算的问题,陈版

提问人：lileihome 时间：2011-02-14 23:38:59
企业清算完毕，原有企业都要归于消灭，这是企业清算的必然结果。但从债务清偿的法律后果上看，破产清算和普通清算却根本不同。在破产清算中，债权人会议确认的债权是不能全部清偿的，对未能清偿的债权，破产清算结束，不再清偿，对债务人实行免责。
普通清算则不同，在清算期间由于种种原因未能参加清偿的债权人，即使在清算结束，也有权利行使追偿权，对债务人不能实行“免责”。 普通清算在清算结束后债权人也有权利追偿是不是说在清算期结束到公司注销前这段时间债权人可以继续追偿，公司注销后债权人是不能找注销公司股东追偿债权的吧?

回答人：chenyiwei
请提供你所引用内容的出处，以前似乎没有看到过。这类法律专业问题建议咨询律师，谢谢。